# **BAGUS ADI SAPUTRA**

Yogyakarta, Indonesia | +6282280997037 | bagusadisaputra04@gmail.com | bagusadisaputra.netlify.app github.com/bagus-git | Linkedin: www.linkedin.com/in/bagusadisaputra

## **RINGKASAN**

Saya adalah lulusan S1 Teknik Informatika yang bersemangat untuk memulai karier sebagai Frontend Developer dan Software Quality Assurance dengan antusiasme tinggi untuk memastikan kualitas produk. Meskipun pengalaman kerja saya masih terbatas, saya memiliki kemampuan dalam pembuatan program, pemahaman yang kuat tentang HTML, CSS, JavaScript, QA Testing, Test Case, Test Plan, kemampuan komunikasi yang baik, serta keterampilan manajemen dan analisis yang solid. Saya siap untuk berkolaborasi dalam tim, beradaptasi dengan cepat, dan berkomitmen untuk terus mengembangkan diri demi memberikan nilai tambah dalam lingkungan kerja yang dinamis.

# **PENGALAMAN**

# Program Prakerja Virtual Berbasis Proyek: Quality Assurance untuk Pengembangan Perangkat Lunak - Rajawali Duta School x Karier.mu

Quality Assurance (21 Agustus 2023 - 25 Agustus 2023)

- Melakukan uji kualitas pada situs website: https://rajawalidutaschool.id/
- Melakukan pengujian manual Testing Software dengan membuat Test plan, Test Skenario, dan Test Script ke dalam bentuk Google Spreadsheet.
- Mencatat dan melaporkan temuan bug dengan melampirkan Screenshot hasil temuan ke dalam bentuk Google Spreadsheet.
- Membuat Dokumentasi hasil pengujian ke dalam bentuk Google Docs.

## Freelance Web Developer - Freelance

Freelance Web Developer (Oktober 2021 – Oktober 2021)

- Mengumpulkan assets yang diperlukan sebelum memulai pengembangan website undangan pernikahan.
- Merancang dan mengembangkan website undangan pernikahan dengan menggunakan library Bootstrap.
- Memastikan semua tautan dan fitur berfungsi dengan baik.
- Mempublikasikan website menggunakan domain gratis dari Netlify.

# UPT Dinas Perdagangan Pasar Beringharjo Timur – Yogyakarta, Indonesia

Web Developer Kerja Praktik (Januari 2021 – Juni 2021)

- Penelitian dan Analisis: Mengidentifikasi kebutuhan pengguna dan masalah yang ada.
- Perancangan: Interface pengguna UI/UX, arsitektur sistem, dan skema database.
- Implementasi: Melakukan pengkodean sistem web menggunakan bahasa pemrograman PHP sesuai dengan desain yang telah saya buat.
- Pengujian: Melakukan pengujian menggunakan metode black box untuk memastikan keandalan sistem.
- Membuat dokumentasi sistem atau laporan.

### **PENDIDIKAN**

# **UNIVERSITAS TEKNOLOGI YOGYAKARTA (2018 - 2023)**

Sarjana Komputer – Informatika – IPK 3,47

# SMK PANGUDI LUHUR SEPUTIH MATARAN (2015 - 2018)

Jurusan RPL (Rekayasa Perangkat Lunak)

## **KEMAMPUAN**

#### Tools

Visual Studio Code, Android Studio, Git, GitHub, Figma, Adobe XD, Xampp, MySQL, Postman, Selenium, JIRA, Microsoft Office, Google Suites

#### **Hard Skills**

HTML, CSS, Javascript, PHP, MySQL, Bootstrap, Web Design, React JS, SDLC, Manual Testing, Test Case, Test Plan, Troubleshooting, Debugging

## Soft Skills

Problem Solving, Manajemen Waktu, Critical Thinking, Komunikasi Efektif

#### Skill Bahasa

Bahasa Indonesia (Bahasa Ibu), Bahasa Inggris (Pasif)